# 实收资本

提问人：胖胖虎 时间：2011-12-06 10:03:02
各位同行，问题请教一下，有个有个企业想投 10 亿建立一个企业，但是他故意压低实收资本，使实收资本有 1 个亿，资本溢价有 9 个亿， 这样做是否可以？我从准则上找不到一个可以反驳这种做法的东西，但是又觉得有点不合理

回答人：chenyiwei
可以了解一下企业这样安排是出于什么考虑。但需要指出的是，即使 9 亿元计入了资本公积而不是实收资本，后续要在持续经营的情况下抽出也是不大可能的，存在较高的法律风险。 法律上，股东可在不违反法律法规强制性规定的限度内行使股东意思自治权，因此股东应可以在不超过实缴出资额的限度内自主确定所对应的实收资本额。